# 长期股权投资权益法的适用范围

提问人：dosky 时间：2010-09-12 22:28:36
根据准则规定，对于联营企业，在被投资单位的董事会或类似权力机构中派有代表是对被投资单位具有重大影响的表现之一，现在我碰到了两个案例： A公司持有的一个投资，其投资比例为15%，采用成本法核算，在被投资单位董事会中派驻董事一名，以其投资比例低于20%为由未采用权益法核算 B公司持有的一个投资，其投资比例为10%，采用权益法核算，理由是在被投资单位董事会中派驻了一名董事 从我接触到的投资实务来看，很多投资比例在5%左右的投资项目，投资单位在章程中仍然可以约定派驻董事，如果按照准则规定：在被投资单位的董事会或类似权力机构中派有代表就可以视作是对被投资单位有重大影响的话，那么权益法的核算范围会有很大的扩充，不知各位高手对此是如何掌握的？

回答人：chenyiwei
是否具有控制或重大影响的问题都是需要综合分析、考虑的，准则中给出的都只是提示（而不能看作决定性的证据）。不能片面强调其中某些指标的决定作用，尤其是那些很容易被观察到，有客观判断标准的投资比例、董事会席位数等指标。